【裁判字號】    92,重訴,55
【裁判日期】    970414
【裁判案由】    違反組織犯罪防制條例等
【裁判全文】
臺灣高雄地方法院刑事判決              92年度重訴字第55號
公  訴  人  臺灣高雄地方法院檢察署檢察官
被      告  辰○○
選任辯護人  林樹根律師
            邱麗妃律師
被      告  乙○○
選任辯護人  洪士宏律師
            林易玫律師
被      告  亥○○
選任辯護人  蔡將葳律師
被      告  辛○○
選任辯護人  王叡齡律師
            陳建誌律師
被      告  午○○
                    號
選任辯護人  洪士宏律師
            林易玫律師
            王世宗律師
被      告  戌○○
                    號
                    （另案於臺灣臺中監獄執行中）
指定辯護人  林春華律師
被      告  地○○
指定辯護人  本院公設辯護人申○○
上列被告等因違反組織犯罪防制條例等案件，經檢察官提起公訴
（90年度偵字第21541 號、91年度偵字第1356號），本院判決如
下：
    主  文
辰○○所犯如附表二編號1 所示之罪，各處如該附表所示之刑。
應執行有期徒刑貳年肆月，扣案偽造「陳焜昇」名義身分證壹張
沒收之。
乙○○所犯如附表二編號2 所示之罪，各處如該附表所示之刑。
應執行有期徒刑壹年。
亥○○所犯如附表二編號3 所示之罪，各處如該附表所示之刑。
應執行有期徒刑拾月，如易科罰金，以銀元參佰元即新台幣玖佰
元折算壹日。
辛○○共同連續犯強制罪，處有期徒刑拾月，減為有期徒刑伍月
，如易科罰金，以銀元參佰元即新台幣玖佰元折算壹日。
午○○共同犯恐嚇取財罪，處有期徒刑壹年，減為有期徒刑陸月
，如易科罰金，以銀元參佰元即新台幣玖佰元折算壹日。
戌○○犯非法持有可發射子彈具殺傷力之改造手槍，處有期徒刑
貳年，併科罰金新台幣壹拾萬元，罰金如易服勞役，以新台幣壹
仟元折算壹日。扣案改造手槍壹枝（槍枝管制編號：0000000000
號，含彈匣壹個）沒收之。
地○○犯非法寄藏可發射子彈具殺傷力之改造手槍，處有期徒刑
壹年捌月，併科罰金新台幣柒萬元，罰金如易服勞役，以新台幣
壹仟元折算壹日。扣案改造手槍壹枝（槍枝管制編號：00000000
00號，含彈匣壹個）沒收之。
    事  實
一、緣戊○○向台南縣政府申請設立「吉亞開發建設有限公司」
    ，並邀約天○○、己○○集資各占1 股，每股約新台幣（下
    同）170 萬元，總投資額約500 餘萬元，嗣復以個人名義設
    立之「吉亞砂石行」申請高雄縣旗山鎮○○○段土地砂石之
    開採執照。戊○○於民國88年11月16日取得高雄縣政府核發
    吉亞砂石行開採執照後，天○○、己○○認戊○○有意排除
    其等之開採權利，引起己○○不滿，己○○遂要求承攬該地
    土石挖掘工程之乙○○及其妹婿辰○○介入以解決紛爭，乙○○見土石買賣有重大利益，便邀同辰○○、曹惠明（綽號
    「大胖」，已歿）、辛○○（綽號「大陸仔」）、亥○○（
    綽號「勇伯」）為下列行為：
    (一)辰○○、乙○○、亥○○、曹惠明、辛○○遂自88年底共
      同基於強制之概括犯意聯絡，邀同數名姓名年籍不詳之成
      年男子以圍堵土場之方式，禁止止戊○○進入砂石場，並
      推由辰○○、亥○○負責土石買賣，辛○○與曹惠明負責
      現場圍事、車輛管制與車輛出入收單等事，而妨害戊○○
      行使對砂石場經營、管理之權利。於89年5 月27日，其等
      復承前以強暴方式妨礙人行使權利之概括犯意聯絡，推由
      辰○○、亥○○以吉亞砂石行負責人自居，以每立方公尺
      80 元 之價格，將前揭旗山鎮○○○段之土石販售予大禾
      砂石有限公司負責人丁○○，妨害戊○○行使權利。
    (二)辰○○掌控旗山鎮○○○段土石之販售後，即擅自出售砂
      石予宇○○（綽號「布其仔」）、「友喜仔」，並先行取
      得定金現款300 萬元，然前揭土場因戊○○尚未付地主權
      利金遲未開挖。辰○○、亥○○乃於89年4 月1 日，共同
      基於恐嚇取財之犯意聯絡，會同宇○○、姓名年籍不詳綽
      號「友喜仔」之男子，在高雄縣旗山鎮圓潭地區某處民宅
      ，與戊○○商談砂石買賣事宜，在取得戊○○同意後簽訂
      土石買賣合約。隨後，更進而要求戊○○於上開契約中扣
      除押金300 萬元，抵付其先前向宇○○收受之300 萬元，
      戊○○因砂石場已受辰○○控制，心生畏懼而答應此不合
      理之條件，辰○○因此取得300 萬元之不法利益。
    (三)辰○○復承前恐嚇取財之概括犯意，並為使乙○○亦能自
      吉亞砂石場獲取開採利益，遂邀同乙○○加入恐嚇取財之
      犯意聯絡，先由乙○○電邀戊○○前往其住處，戊○○到
      場後，辰○○便要求戊○○將旗山鎮○○○段土場50% 股
      份讓予乙○○，戊○○因見辰○○尚有攜同數十名姓名年
      籍不詳之成年男子在場，人多勢眾不敢違拒，而簽下讓渡
      書。
    (四)又壬○○因上揭旗山鎮○○○段土場開採土石須通過其共
      有坐落高雄縣旗山鎮○○○段第204 之1 土地，而屢屢向
      高雄縣政府陳情，亥○○與壬○○協調未果，心生不滿，
      即另基於恐嚇之犯意，於89年5 月1 日向壬○○表示：「
      如果要對你怎樣時，你就要哭了」等語恐嚇壬○○，使壬○○心生畏懼，致生危害於其安全。
二、戊○○於前揭旗山鎮○○○段土場開採土石之初，另與卯○○（原名寅○○）合夥、經高雄縣政府於88年12月14日核准
    設立巨固砂石行。惟戊○○因欠缺資金，乃於89年10月20
    日邀集莊育彩、劉貴旭、丑○○、子○○合夥投資，而得以
    於90年2 月26日由高雄縣政府核發坐落高雄縣大樹鄉○○段
    土地之土石採取許可證。嗣因戊○○與巨固砂石行股東丑○○、劉貴旭、子○○等人就採取土石之比例意見不合，丑○○便請辰○○、乙○○等人出面協調。辰○○、乙○○亦因
    前揭旗山鎮○○○段土場發生民眾抗爭停工，未取得預期利
    益而心懷不滿，辰○○、乙○○便邀集丙○○（綽號「阿賢
    」，經臺灣高雄地方法院檢察署另以92年度偵字第10460 號
    起訴）、辛○○等人為下列行為，以牟取利益：
    (一)辰○○、丙○○、辛○○、乙○○共同基於妨礙人行使權
      利之概括犯意聯絡，於90年3 月13日推由乙○○、丙○○
      帶同數十名姓名年籍不詳之成年男子，至溪埔段土場採運
      土石，並推由辛○○在土場收單並阻擋戊○○進入土場，
      妨害戊○○行使對砂石場經營、管理之權利。又因戊○○
      與股東丑○○、莊育彩、劉貴旭、子○○等人就土石開採
      之比例始終未達成協調，辰○○復受丑○○之託，承前妨
      礙人行使權利之概括犯意，於90年6 月間某日，以電話約
      戊○○到高雄市○○路旁「沁園村」酒家談判，要求戊○○同意丑○○、莊育彩、劉貴旭、子○○等人開採「巨固
      砂石場」23萬立方米之土石，戊○○因畏懼辰○○阻撓砂
      石場土石之開採，故答允辰○○要求，並當場簽下協定書
      ，而妨害戊○○行使對砂石場經營、管理之權利。
    (二)辰○○復承前恐嚇取財之概括犯意，於90年4 月間，由辰
      ○○邀戊○○前往乙○○位於高雄縣大樹鄉○○村○○路
      134 之1 號住處，辰○○則安排數名姓名年籍不詳之成年
      男子在門口把風，擬控制戊○○之進出。待戊○○抵達後
      ，辰○○即以居中協調戊○○與丑○○等人股東間土場糾
      紛為由，向戊○○恫稱：「你要繼續在大樹溪埔段挖土石
      ，我要200 萬元，若沒有200 萬元，你也不要做了」等語
      ，戊○○因見辰○○人多勢眾，唯恐拒絕其所提要求將無
      法離開該處，便允諾有賺錢便即支付。數日後，辰○○因
      戊○○遲未交付200 萬元，乃邀同丙○○加入共同犯意聯
      絡，推由丙○○向戊○○責問：「辰○○的200 萬元趕快
      給，否則要你試試看，看著辦好了」。丙○○為恐戊○○
      置之不理，復承前概括犯意，進而於90年6 月間某日，前
      往前述高雄縣大樹鄉○○段土場外攔阻車隊作業，並向在
      場的作業司機恐嚇：「我要找你們林董好好談，他卻避不
      見面，明天你們再來載運土石，有事你們自己負責」等語
      ，致戊○○心生畏懼，惟因巨固砂石行土石開採過程不順
      遂，戊○○始終無錢給付而不遂。
三、88年間，酉○○經營位於高雄縣大樹鄉○○○○○路新大加
    油站斜對面之「尚好小吃部」，遭曹惠明強收保護費，迄89
    年1 月間，酉○○將此事告知午○○，午○○見有利可圖，
    遂藉口請辰○○出面解決曹惠明索保護費，而與辰○○、曹
    惠明共同基於恐嚇取財之犯意聯絡，夥同辰○○、曹惠明一
    同前往「尚好小吃部」，由曹惠明、午○○向酉○○表示，
    「尚好小吃部」要分成3 股，其2 人佔2 股，辰○○接著向
    酉○○恫稱：「曹惠明、午○○2 人佔2 股乾股，你有沒有
    困難」，酉○○因曾見曹惠明持有槍枝，又恐其等人多勢眾
    而答應，陸續交付不詳數額之保護費予曹惠明、午○○。曹
    惠明、午○○插乾股後，常攜同友人前往飲酒作樂，致尚好
    小吃部生意直落，乃於89年6 月底結束營業。
四、辰○○因85年間另涉違反組織犯罪防制條例案件，遭臺灣臺
    東地方法院檢察署發佈通緝，其為躲避警方追緝，與姓名年
    籍不詳、綽號「大胖」之成年男子共同基於偽造公印文之犯
    意聯絡，於90年3 月間某日，在台北市○○路吉林茶藝館，
    與「大胖」基於偽造特種證件之犯意聯絡，由辰○○提供其
    自己之相片2 張交付大胖，並由大胖將照片黏貼在已印有偽
    造「內政部公印文」之「陳焜昇」身分證上，再由大胖持偽
    造完成之上開國民身分證及辰○○相片1 張，據以向財團法
    人長庚紀念醫院高雄分院（下稱高雄長庚醫院）申辦「陳焜
    昇」之掛號證1 張，交付辰○○使用。嗣辰○○於90年11月
    16 日 上午9 時許，經警在高雄縣鳥松鄉○○路、中正路口
    拘提到案，並扣得前揭偽造之身分證、掛號證各1 張。
五、(一)戌○○前因強盜、違反肅清煙毒條例等案件，經本院先後
    以83年少訴字第14號、83年訴字4156號判處有期徒刑5 年、
    2 年確定，於85年7 月26日縮短刑期假釋出監，出監後因與
    人發生糾紛，遂向友人曹惠明要槍防身。85年7 月後某日，
    曹惠明與戌○○約定在高雄縣大樹鄉大樹村「芳園ＫＴＶ」
    交付槍枝，戌○○到場後，1 名姓名年籍不詳之成年男子便
    拿裝有具殺傷力45型改造手槍1 枝【含彈匣1 個，槍枝管制
    編號：0000000000號】、子彈3 發【無證據證明具殺傷力】
    之紙袋1 只交予戌○○，其即未經許可而無故持有上開改造
    手槍。約1 個月後，戌○○持該槍前往高雄縣大樹鄉竹寮村
    乙家廢棄工廠內試射3 發，再將彈殼取回保存。
    (二)嗣戌○○慮及隨身攜帶槍枝易遭警方查獲，乃委請表弟地
    ○○代為保管前揭改造手槍及經試射之3 枚彈殼。地○○明
    知戌○○交付保管之物係槍械，仍於85年年底，在高雄縣大
    樹鄉○○村○○路10之2 號住處前廣場，受戌○○之託，未
    經許可而代為保管具殺傷力之前開槍枝及空彈殼，並將上開
    槍枝藏放在其上開住處附近草堆內，而未經許可寄藏【起訴
    意旨誤載為持有】上開改造手槍。戌○○隨即因假釋期間內
    再因違反肅清煙毒條例案件，經撤銷假釋入監服刑，待戌○○再度因假釋出監後，於90年8 月間向地○○詢問槍枝之事
    ，數週後地○○即在其住處前廣場將槍彈返還戌○○，戌○○再將之藏於住處大樹鄉○○路1 之11號1 樓房間電源開關
    內，而繼續未經許可持有該槍枝。
    (三)迄90年11月11日下午3 時許，戌○○、地○○一同前往南
    投草屯找綽號「阿文」之友人購買毒品之際，為警查獲，戌
    ○○因恐警方查出槍械，遂趁機告訴地○○藏槍地點。嗣於
    90年11月15日下午3 時許，經警持搜索票在戌○○前揭住處
    房間電源開關內查獲上開戌○○所有改造手槍1 枝【含彈匣
    1 個】、彈殼3 枚。
六、案經法務務調查局高雄縣調查站暨高雄縣警察局仁武分局報
    告臺灣高雄地方法院檢察署檢察官偵辦起訴。
    理  由
壹、有罪部分：
一、有關證據能力之認定：
    (一)按被告以外之人於審判外之言詞或書面陳述，除法律有規
      定者外，不得作為證據，刑事訴訟法第159 條第1 項定有
      明文，警詢或偵查中之筆錄雖作成於92年9 月1 日該法條
      修正施行前，仍屬傳聞證據，並非依刑事訴訟法施行法第
      7 條之3 但書之規定，當然取得證據能力，仍應依刑事訴
      訟法第159 條之1 第2 項、第159 條之2 、第159 條之3
      、第159 條之5 之規定，以判斷其是否有證據能力。次按
      證人、鑑定人依法應具結而未具結者，其證言或鑑定意見
      ，不得作為證據，同法第158 條之3 亦定有明文，最高法
      院著有96年度台上字第6810號判決可資參照。
    (二)按被告以外之人於檢察事務官、司法警察官或司法警察調
      查中所為之陳述，與審判中不符時，其先前之陳述具有較
      可信之特別情況，且為證明犯罪事實存否所必要者，得為
      證據，刑事訴訟法第159 條之2 定有明文。所稱「具有可
      信之特別情況」係屬於證據能力之要件，法院應比較其前
      後陳述時之外在環境及情況，以判斷何者較為可信，例如
      ：陳述時有無其他訴訟關係人在場，陳述時之心理狀況、
      有無受到強暴、脅迫、詐欺、利誘等外力之干擾等情。證
      人戊○○多次在警詢中就事實欄一、二強制、恐嚇取財犯
      罪事實之時間、地點、發生經過陳述甚詳；而證人天○○
      警詢時就戊○○、己○○紛爭之始末，及被告辰○○等人
      如何介入吉亞砂石場之經營各情，證述明確。惟證人戊○○於96年4 月19日審判程序中所述情節含糊、隱晦，對於
      檢、辯之詰問，並多以「我不清楚」、「很久了，我忘記
      了」等語帶過（見本院卷三第152~175 頁）；而證人天○○則屢稱「不知道」，是核其等於警詢中之陳述與法院審
      判中之證詞已然不符，本院審酌證人戊○○警詢中所作數
      次證述均前後一致，且證人戊○○、證人天○○警詢之陳
      述，均係在事發後不久即製作詢問筆錄，反觀審理時之交
      互詰問【96年4 月19日】距事發當時【89、90年間】已逾
      6 年，證人警詢時之證述，記憶與陳述自較為清楚、明確
      ，兼衡其等當時未直接面對被告等人之質疑，心理壓力較
      小，較為平穩篤定而無顧忌，亦較無暇蓄意編織掩飾或權
      衡雙方之利害而為偏頗之陳述，應具較可信之特別情況，
      此為證明被告辰○○、乙○○、亥○○、辛○○之犯罪事
      實存否所必要，證人戊○○、天○○之警詢陳述自有證據
      能力。
    (三)又查證人卯○○於警詢陳述，固係被告以外之人於審判外
      之言詞陳述，原則上不具有證據能力；惟其經本院多次傳
      喚及囑警按址拘提，均未能傳、拘到庭，有福建金門地方
      法院檢察署96年8 月3 日金檢文平96助77字第2410號函及
      本院送達證書可證（見本院卷四第82頁、第85頁），足見
      卯○○確有所在不明傳喚不到之情形；而參以卯○○陪同
      被害人戊○○處理吉亞砂石行土石糾紛，嗣後並與戊○○
      合夥成立巨固砂石行，其警詢所述均與證人戊○○警詢證
      述大致相符，內容亦係就其所見聞被告辰○○、被告乙○○、被告辛○○、被告亥○○等人如事實欄一、二所示在
      吉亞砂石行、巨固砂石行土石開採現場圍事、恐嚇取財之
      經過、歷程為親身經歷敘述，堪認就該筆錄之製作，具有
      信用性，及可信之特別情況，亦為證明犯罪事實存在所必
      要，故以之作為證據亦屬適當，因認證人卯○○於警詢所
      為陳述，符合刑事訴訟法第159 條之3 第3 款規定，於本
      案具有證據能力，得作為證據。
    (四)再按「有保密身分必要之證人，除法律另有規定者外，其
      真實姓名及身分資料，公務員於製作筆錄或文書時，應以
      代號為之，不得記載證人之年籍、住居所、身分證統一編
      號或護照號碼及其他足資識別其身分之資料。該證人之簽
      名以按指印代之」證人保護法第11條第1 、4 項定有明文
      ，本件相關秘密證人經認定為有保密身分必要，以秘密證
      人程序調查證據。其中秘密證人【警詢代號】A1、A2經本
      院依法傳喚、拘提（見本院卷四第284 頁、第314 頁）猶
      未到庭，應認所在不明，其等證述亦為認定事實欄三犯罪
      事實所必要；又秘密證人【偵訊代號】A1、A2於檢察官偵
      查中所為之證述，亦經具結，依現行刑事訴訟法之規定具
      有證據能力。在有其他補強證據相互參證之情形下，自得
      採為判決依據（最高法院96年度台上字第1626號判決可資
      參照）。
    (五)另按鑑定人由審判長、受命法官或檢察官就下列之人選任
      1 人或數人充之：一就鑑定事項有特別知識經驗者。二經
      政府機關委任有鑑定職務者；鑑定之經過及其結果，應命
      鑑定人以言詞或書面報告；法院或檢察官得囑託醫院、學
      校或其他相當之機關、團體為鑑定，或審查他人之鑑定，
      並準用刑事訴訟法第203 條至第206 條之1 規定，刑事訴
      訟法第198 條、第206 條第1 項、第208 條第1 項分別定
      有明文。但對於司法警察機關調查中之案件，或有量大或
      急迫之情形，為因應實務之現實需求，認為當然有鑑定之
      必要者，基於檢察一體原則，得由該管檢察長對於轄區內
      之案件，以事前概括選任鑑定人或囑託鑑定機關（團體）
      之方式，俾便轄區內之司法警察官、司法警察對於調查中
      之此類案件，得即時送請事前已選任之鑑定人或囑託之鑑
      定機關（團體）實施鑑定，有法務部92年9 月1 日法檢字
      第0920035083號可按。卷附之內政部警政署刑事警察局91
      年2 月1 日91年刑鑑字第17040 號鑑定報告，雖係被告以
      外之人於審判外之書面陳述，然係檢察機關概括委託鑑定
      後所製作之鑑定報告，為刑事訴訟法第159 條第1 項所指
      例外情形，應有證據能力。
    (四)再按被告以外之人於審判外之言詞或書面陳述，除法律有
      規定者外，不得作為證據，刑事訴訟法第159 條第1 項雖
      定有明文，然被告以外之人於審判外之陳述，雖不符前4
      條之規定，而經當事人於審判程序同意作為證據，法院審
      酌該言詞或書面陳述作成時之情況，認為適當者，亦得為
      證據。當事人、代理人或辯護人於法院調查證據時，知有
      第159 條第1 項不得為證據之情形，而未於言詞辯論終結
      前聲明異議者，視為有前項之同意，刑事訴訟法第159 條
      之5 亦定有明文。本件搜索扣押筆錄、扣押物品目錄表、
      指認口卡片、監聽譯文、吉亞砂石行高雄縣政府營利事業
      證書、土石採取許可證、土石採取場登記證、吉亞砂石行
      分別與高曉蘭、大禾砂石有限公司訂立之買賣契約書、巨
      固砂石行合夥契約書、協議承諾書、巨固砂石行台南縣政
      府營利事業登記證、土石採取許可證、水土保持施工許可
      證、尚好小吃部帳冊等件，雖均屬審判外之書面陳述，惟
      被告辰○○、被告乙○○、被告亥○○、被告辛○○、被
      告午○○、被告戌○○、被告地○○、辯護人及檢察官均
      未於本院言詞辯論終結前聲明異議，本院審酌上開書面陳
      述作成時之情況，核無違法取證或其他瑕疵，認以之作為
      證據為適當，上開證據資料，自得作為證據。
    (五)另傳聞法則乃針對被告以外之人於審判外以言詞或書面所
      為之供述之證據；卷附現場尚好小吃部蒐證照片，乃以科
      學、機械之方式，對於所拍攝內容所為忠實且正確之記錄
      ，上開照片在性質上亦非供述證據，無刑事訴訟法第159
      條第1 項規定之適用，併予指明。
二、認定犯罪事實所憑之心證與理由：
    (一)被告辰○○、乙○○、亥○○、辛○○、午○○均否認事
      實欄一至三所示強制、恐嚇危害安全及恐嚇取財犯行，被
      告辰○○辯稱：我沒有叫我的手下去顧旗山鎮○○○段之
      砂石場，戊○○販賣吉亞砂石行之砂石亦無須經過我同意
      ，90年2 月份我與乙○○、「阿賢」去巨固砂石場，是去
      找戊○○喝酒，不是去圍事云云；被告乙○○辯稱：戊○○申請設立「巨固」、「吉亞」砂石行聘請我去開怪手，
      旗山鎮○○○段50% 之股份，是己○○轉讓給我的，因為
      他與戊○○不合云云；被告亥○○則辯稱：「友喜仔」、
      「布其仔」與戊○○買砂石的事情我不知道，我只知道大
      禾砂石場與戊○○間砂石買賣的事情，大禾砂石場要我當
      證人，我說當證人可以，但債務方面你們要自己解決。至
      於壬○○的部分，是我買完砂石經過壬○○的土地，他拿
      1 支柴刀，跟砂石車司機講話很大聲，我只是跟壬○○說
      ，路不讓人家過，用講的就好，你拿著柴刀揮來揮去被你
      砍到不是很倒楣云云；被告辛○○辯稱：我是受僱於乙○○做工，我不知道上面人關係云云；被告午○○辯稱：我
      確實是尚好小吃部的股東，但我有出資，不是插乾股云云
      。經查：
    (二)就事實欄一(一)部分：
    1.上揭犯罪事實業據證人戊○○於警詢中證稱：辰○○、亥
      ○○、乙○○、辛○○及曹惠明是我向高雄縣政府申請旗
      山勞碡坑段土石採取債權人己○○所聘請之圍事人員。其
      中，乙○○負責砂石場重機械開挖砂石工作；辰○○及亥
      ○○係負責現場土石之買賣，如黑道及外面公司要買賣砂
      石須經其等允許才能買；辛○○及曹惠明則負責現場圍事
      、車輛管制與車輛出入收單等工作等語（見警一卷第103
      頁背面）。觀之證人戊○○就被告辰○○等人如何介入吉
      亞砂石場經營及現場圍事情形部分之證述，核與證人天○○警詢所證：戊○○、己○○係我吉亞開發建設有限公司
      之股東，我們原預備以該公司向高雄縣政府申請旗山鎮○○○段土場開採砂石，最後戊○○矇騙我們，以其個人名
      義之吉亞砂石行向高雄縣政府申請土石開採。己○○心有
      不甘，即聯絡乙○○請其妻弟辰○○以黑道勢力介入土場
      開採買賣作業，辰○○便叫一批不良份子看守及負責管制
      土場車輛土石之開採與買賣，其中有綽號「勇伯」、「大
      胖」等語，並當場指認「勇伯」、「大胖」即為被告亥○○及曹惠明（見警一卷第149 頁、第149 頁背面）；證人
      即與戊○○一同交涉旗山鎮○○○段土場事宜之友人卯○○證稱：吉亞砂石行暗股己○○欲踢走戊○○，乃在許可
      證快下來時即運用辰○○及其手下約10多人，不時到吉亞
      公司工地騷擾，辰○○每次來都一副黑道大哥的姿態等語
      （見警一卷第140~144 頁）均相符合，堪認證人戊○○前
      揭證述應屬可採。又被告辛○○亦承認有於89年間進出吉
      亞砂石行，供稱：89年我隨同曹惠明一同前往戊○○申請
      高雄縣旗山勞碡坑段砂石場時，砂石場係由亥○○、曹惠
      明及綽號「永信」在看場等語（見警一卷第56~57 頁），
      可證被告辰○○、被告乙○○、被告亥○○、被告辛○○
      確時有在旗山鎮○○○段砂石場出入一情，益徵證人戊○○證稱被告辰○○、乙○○、亥○○、辛○○於89年間在
      吉亞砂石行圍事，應確有其事。此外，並有吉亞砂石行高
      雄縣政府營利事業證書、土石採取許可證、土石採取場登
      記證存卷可考（見警一卷第110~112 頁），被告辰○○、
      乙○○、亥○○、辛○○及曹惠明未取得戊○○同意，藉
      其等人多勢眾而佔據砂石場，並進而管控砂石買賣一情，
      應堪認定。
    2.又證人天○○於警詢中證稱：如欲向戊○○購買旗山勞碡
      坑段土場砂石，需經辰○○及亥○○兩人允許，並在砂石
      買賣契約書上簽名始能生效（見警一卷第150 頁）等語，
      亦核與證人戊○○所描述被告辰○○等人在旗山勞碡坑段
      土場圍事之分工相符，兼衡商場之買賣首重債信，基於民
      事契約自由原則，契約雙方當事人本可憑諸契約條件及他
      方債信自由決定是否締約，此亦為自由市場向來之競爭法
      則。惟觀之吉亞砂石行與大禾砂石有限公司89年5 月27日
      簽訂之砂石買賣契約書（見警一卷第26頁），在買賣契約
      當事人戊○○、丁○○之外，猶將與吉亞砂石行並無關係
      之被告亥○○、辰○○列為契約連帶保證人，即顯有可疑
      。證人己○○雖於本院審理中證稱：大禾砂石與戊○○締
      約買砂石，合約上載有辰○○、亥○○的名字，係因戊○○靠不住，而辰○○、亥○○剛好又在現場，我才叫他們
      2 人作證人云云（見本院卷三第177 頁），惟如買方丁○○質疑戊○○之信用，則本可選擇與他人締約，其竟未為
      此，反由己○○找與賣方吉亞砂石場，甚或戊○○均無何
      關係之被告辰○○、被告亥○○擔任連帶保證人，其等以
      此為手段壓制戊○○意思自由而迫使戊○○締約之事實已
      明。
    3.又被告亥○○雖具名擔任契約連帶保證人，其於警詢中卻
      辯稱，在該契約上只作證人，債務方面由契約當事人自行
      解決，顯見被告辰○○、亥○○列名於該買賣契約，用意
      實非在擔任契約民事上之連帶保證人，益徵戊○○以吉亞
      砂石行負責人名義與大禾砂石有限公司負責人丁○○簽訂
      之土石買賣契約，同係在砂石場遭被告辰○○、乙○○、
      亥○○、辛○○及曹惠明等人介入控管經營之情形下，意
      思自由遭受壓制而簽訂，至為明確，已堪認定。
    (二)就事實欄一(二)部分：
    1.又被告辰○○、亥○○利用介紹戊○○與宇○○、「友喜
      仔」簽約之機會，從中牟取300 萬不法利益，除據證人戊○○於警詢時證稱：辰○○與亥○○有介紹台北綽號「布
      其」、「友喜」及一名女子叫高曉蘭向我購買土石，辰○○未經我同意即與他們訂立買賣契約書，金額是300 萬元
      ，待買方來砂石場取土石時，因尚未支付地主土地款項權
      利金，辰○○見無法開挖，才透過亥○○於89年4 月1日
      約我前往高雄縣旗山鎮圓潭地區某處不詳民宅，叫我與買
      方訂定1500萬元買賣契約，由高曉蘭開立1200萬元支票分
      13張，辰○○並從中牟取300 萬元不法利益等語（見警一
      卷第73頁、第103 頁背面），與證人卯○○警詢中證稱：
      「布其仔」以台北綽號「黑雲仔」需要土石為由，南下找
      辰○○代為仲介土場地點，「布其仔」與辰○○簽訂1500
      萬元土石開採合約，「布其仔」並支付現款300 萬元給辰
      ○○，辰○○遂找戊○○出貨。但期間因戊○○土石開採
      許可證有所延誤，「布其仔」乃以債主的身分強迫戊○○
      吐出300 萬元訂金，除於90年8 月間迫使戊○○分3期 開
      出200 萬元支票外，餘款100 萬元「布其仔」則繼續以強
      迫方式向戊○○低價出料扣抵等語（見警一卷第141 頁背
      面、第142 頁），互核相符。
    2.證人宇○○（按綽號「布其」）於本院審理中亦證稱：我
      們跟戊○○簽約之價金為1500萬元，實際給付戊○○1200
      萬元，差額300 萬元是辰○○向我借300 萬元現金，所以
      我要從戊○○那裡扣掉等語（見本院四卷第39頁），可見
      該300 萬元之財產利益確遭被告辰○○預先取走，與吉亞
      砂石行、高曉蘭之砂石買賣合約書第4 條買賣方式記載：
      「押金新台幣壹仟伍佰萬元，押金部分以實際運輸計算數
      量支付款項總額，陸續退還1/3 押金至保留款、尾款新台
      幣參佰萬元」，將300 萬元另計一情相符，有吉亞砂石行
      與高曉蘭砂石買賣合約書1 紙存卷可考（見警一卷第106~
      109 頁），衡諸被告辰○○既非吉亞砂石行之合夥人，而
      被害人戊○○之吉亞砂石行亦因被告辰○○等人之介入，
      已嚴重侵蝕其在旗山鎮○○○段土石開採之利益，倘非對
      被告辰○○、亥○○等人介入砂石買賣及土場經營已心懷
      畏懼，豈有再任意允諾辰○○取走高達買賣契約1/5 利益
      （即300 萬元）財物之可能，益徵證人戊○○前揭證述誠
      然屬實，被告辰○○、亥○○以恐嚇方式取得戊○○300
      萬元之犯罪事實，亦堪認定。
    (三)就事實欄一(三)部分：
    1.被告辰○○為使被害人戊○○轉讓旗山鎮○○○段土場
      50% 股份予被告乙○○，與被告乙○○基於恐嚇取財之共
      同犯意聯絡，以恐嚇方式使戊○○簽下讓渡書之事實，亦
      據證人戊○○證稱：在辰○○藉由定砂石買賣契約機會向
      我強索300 萬元之後，辰○○知悉土場有利可圖，即透過
      乙○○電邀我前往乙○○住處商討事情，當我抵達現場後
      ，發現除乙○○外，尚有辰○○及十餘位兄弟在現場。我
      一進入屋內，辰○○便要我將旗山鎮○○○段土場之股份
      50% 無條件讓渡給乙○○，並要我在他書寫好的讓渡書上
      簽名，當場我雖不願意，但現場兄弟眾多，我怕無法全身
      而退，只好在讓渡書上簽名承認了等語（見90年偵字第21
      840 號卷第6 頁背面）。
    2.被告辰○○、被告乙○○亦均坦承有旗山鎮○○○段土場
      50% 股份轉讓一事，惟被告辰○○辯稱：因與戊○○合夥
      開採旗山鎮○○○段土石之己○○，與戊○○不合，所以
      其便與己○○、乙○○、戊○○，在乙○○住處商討，將
      己○○50% 股份讓予乙○○云云，惟此與被告乙○○辯稱
      ，謂戊○○係自願將旗山鎮○○○段土場50% 權利讓予辰
      ○○、己○○、天○○等人云云，已有不同，實難採信。
      況有權開採旗山鎮○○○段土地之「吉亞砂石行」係被害
      人戊○○一人獨資，己○○則係投資吉亞開發建設有限公
      司，且亦僅佔公司1/3 股份，己○○自無讓渡50% 股份予
      乙○○之可能。證人己○○於本院審理中證稱，謂有轉讓
      50% 之股份予被告乙○○以抵付工資云云（見本院卷三第
      176 頁），惟其亦承認在吉亞砂石行並無任何權利，所述
      應亦為迴護被告辰○○、被告乙○○之詞，要非可採。被
      告辰○○、被告乙○○以恐嚇方式，使被害人戊○○讓予
      50% 股份予被告乙○○一事，亦可認定。
    (四)就事實欄一(四)部分：
      至被告亥○○因旗山鎮○○○段土石開採須通過被害人壬○○之土地，而恐嚇壬○○，至生危害於安全之事實，據
      證人壬○○於本院審理中證稱，我目前記憶有點模糊，如
      果當時【警詢】筆錄我有這樣寫的話，那就表示當時有（
      見本院卷三第190 頁）。證人壬○○於89年9 月1 日警詢
      時證稱：因我及胞弟經常陳情高雄縣政府阻撓吉亞砂石行
      施工作業，89年5 月11日有位綽號「勇伯」之男子來找我
      ，要我讓吉亞砂石行砂石運輸車輛經過勞碡坑段204 、20
      4-1 號，我堅持不肯，該位綽號「勇伯」之男子表示我很
      不給他面子，並欲毆打我，離去前向我稱：「如要給你怎
      麼樣，你就要哭了」等語（見警一卷第162 頁背面），證
      人壬○○並隨後於90年6 月2 日警詢中指認被告亥○○即
      為89年5 月11日向其恐嚇、綽號「勇伯」之男子（見警一
      卷第156 頁）。本院審酌被告亥○○綽號為「勇伯」，據
      被告亥○○坦認不諱（見警一卷第29頁），於本院準備程
      序中，被告亥○○亦坦承有見聞被害人壬○○阻撓吉亞砂
      石行砂石車通過其共有土地，並就此事與壬○○進行對話
      （見本院卷三第19頁）。兼衡其於89年間在旗山鎮○○○
      段砂石場圍事，亦據本院認定如前，是其確有基於自身土
      石開採利益而恐嚇被害人壬○○之可能，是上開犯罪事實
      亦堪認定。
    (五)就事實欄二(一)部分：
    1.吉亞砂石行於89年8 月7 日因當地居民抗議陳情及戊○○
      資金週轉不靈而告停工，戊○○與卯○○乃另合資成立巨
      固砂石行，向高雄縣政府申請開採高雄縣大樹鄉○○段土
      地之砂石，嗣後因欠缺足夠資金繳納規費，便邀集莊育彩
      、丑○○、子○○、劉貴旭等人投資入股。被告辰○○、
      乙○○、辛○○因未在吉亞砂石行取得預期之利益，便承
      前妨礙戊○○對砂石場經營、管理權利之概括犯意，並另
      邀同丙○○加入犯意聯絡，共同在巨固砂石場圍事，妨礙
      戊○○權利行使之事實，除據戊○○警詢中證稱：卯○○
      係巨固砂石行之負責人，我則佔巨固砂石行40% 之股權，
      由我向高雄縣政府申請開採高雄縣大樹鄉○○段土石，在
      獲得高雄縣政府核准，但尚未取得執照前，因我與卯○○
      資金不足，所以透過介紹邀集莊育彩、丑○○、子○○、
      劉貴旭投資1500萬元。開工證明於90年2 月26日正式核發
      ，到90年3 月13日股東丑○○即透過辰○○委託乙○○及
      綽號「阿賢」之男子，在未通知我的情況下，逕自率領十
      餘名兄弟至工地雇用怪手挖採土石，我趕至土場阻止，但
      乙○○及綽號「阿賢」之男子向我表示，係受巨固砂石行
      老闆之指示前來挖土石，在我告以巨固砂石行老闆卯○○
      就在我旁邊後，乙○○和綽號「阿賢」等人卻不予理會仍
      強行續挖... 數日後辰○○即代表丑○○等人打電話與我
      聯絡，約我至高雄市○○路旁一家「沁園春地下酒家」，
      當時他方有辰○○、布其、友喜、溪埔、丑○○、劉貴旭
      、子○○共十餘人，我這方只有我跟卯○○2 人出面，丑
      ○○、劉貴旭、子○○等人要求我這方一定要給他們23
      萬立方之土石，否則土場不讓我開挖土石，我因高雄縣政
      府只准許開挖約15萬立方之土石而無法答應，但在辰○○
      、布其仔、友喜仔、溪埔仔等人脅迫下，我害怕我及卯○○2 人之生命遭到對方報復，乃無奈答應他們要求，並當
      場簽下協議書，協議書正本由辰○○拿走。我、卯○○、
      丑○○及子○○等人各持協議書影本1 份等語（見警一卷
      第69~70 頁背面；第79背面~80 頁背面）。
    2.證人戊○○就被告辰○○、乙○○、辛○○及丙○○妨礙
      其行使「巨固砂石場」經營、管理權利之情形，核與證人
      卯○○於警詢中證稱：辰○○一開始是代表莊育彩、丑○○、劉貴旭、子○○等股東名義介入公司營運，辰○○或
      「阿賢」每次都會先帶手下來砂石場向戊○○施壓威脅，
      隔日，乙○○就會代表辰○○來公司強制載運免費或低價
      之砂石去販售等語相符（見警一卷第138 頁），並有丑○○、子○○（甲方）與戊○○、卯○○（乙方）簽訂之協
      議承諾書1 紙在卷可考（見警一卷第90頁）。另衡酌
      本件高雄縣政府核准土石開挖數量僅486 公頃，有「巨固
      砂石行」高雄縣政府土石採取許可證1 紙存卷足憑（見警
      一卷第83頁），戊○○身為巨固砂石行工地負責人，對此
      應知之甚稔，若非生命安全遭受威脅，豈有允諾股東丑○○等人載運23萬立方土石，而嚴重超挖砂石之可能。此外
      ，並有「巨固砂石行」高雄縣政府營利事業登記證、土石
      採取許可證、土石採取場登記證、水土保持施工許可證、
      合夥契約書各1 份在卷可憑（見警一卷第27頁、第82~89
      頁），證人戊○○前揭證述應屬可採。
    3.再參以附表一編號1 、2 所示之監聽譯文，可見被告辰○○與丙○○確有商談、謀議以向戊○○恫稱「讓整個砂石
      場停工」之方式，妨礙被害人戊○○行使對砂石場經營、
      管理之權利，益證被告辰○○、被告乙○○、被告辛○○
      等人，見旗山鎮○○○段吉亞砂石行土石開採已無利可圖
      ，遂以同樣在砂石場圍事、管制之手法，妨礙被害人戊○○行使權利，堪以認定。
    (六)就事實欄二(二)部分：
    1.又被告辰○○以居中協調戊○○與丑○○等人股東間土場
      糾紛為由，與被告丙○○基於共同犯意之聯絡，以恐嚇方
      式，向戊○○索取200 萬元報酬之事實，除據證人戊○○
      於警詢中證稱：90年4 月間，辰○○曾來電要我去其姊夫
      乙○○位於大樹鄉之家中和他會面，現場除我、辰○○、
      「溪埔仔」外，尚有辰○○手下約5 、6 人在門口把風，
      我過去後，辰○○以其居中協調我與甲方（即丑○○等人
      ）之土場糾紛為由，開口要我給他200 萬元作為報酬，我
      以沒錢婉拒，辰○○非常氣憤，以威脅口氣當面威脅我說
      『如果不給，也不會讓你有錢賺，大家都沒錢算了』，當
      時因恐懼如不答允要求，將無法走出該屋，我即向他們表
      示，日後待開採土石賺了錢，將會給付。後由於我經營土
      場逢雨不順，獲利不多而遲未交付辰○○強索的200 萬元
      ，辰○○便要求「阿賢仔」向我責問：『我老大的200 萬
      元趕快給，否則試試看，看著辦好了』，「阿賢仔」並曾
      為了這200 萬元的事，到我土場外攔阻車隊進場作業，並
      向在場作業司機恐嚇：『我要找你們林董好好談，他卻避
      不見面，明天你們再來載運土石，有事你們自己負責』等
      語（見警一卷第73頁、第92頁）。又自附表一編號3 、4
      之監聽譯文顯示，丙○○有因被害人戊○○遲未履行對被
      告辰○○之承諾而質疑、催逼之情形；而被害人戊○○亦
      因承諾給付被告辰○○300 萬元之沈重財務壓力而向胞弟
      林家華抱怨，堪認被害人戊○○前揭證述應可採信。
    2.又依證人戊○○警詢一致之證述，均證稱「但我因土場經
      營不善，所以到目前為止我仍未給付200 萬元給辰○○」
      （分別見警一卷第92頁），而依卷附90年9 月13日監聽譯
      文，通話內容亦係被告乙○○言談間向被告辰○○稱，其
      取得戊○○支付之10萬元，惟戊○○係對被告乙○○為給
      付，依監聽譯文之記載，被告乙○○復未有代被告辰○○
      收受該10萬元之意，此外，亦無其他證據足以證明戊○○
      給付被告乙○○之10萬元係支付被告辰○○居間協調股東
      糾紛之報酬，故應認定被告辰○○、及丙○○該部分恐嚇
      取財犯行，尚屬未遂。
    (七)就事實欄三部分：
    1.至被告辰○○、午○○與曹惠明基於共同犯意聯絡，推由
      被告辰○○恐嚇酉○○讓午○○、曹惠明佔尚好小吃部乾
      股之事實，據證人【警詢代號】A1於警詢中證稱：酉○○
      於88年間，在高雄縣大樹鄉○○○○○路新九大加油站斜
      對面，經營尚好小吃部餐廳，曹惠明出獄當晚，帶數名兄
      弟至「尚好小吃部」飲酒作樂，並藉故在老闆酉○○面前
      ，持一制式手槍敲打其不聽話的小弟後，向酉○○索取保
      護費，直至89年間午○○得知上情，即假藉為酉○○打抱
      不平，請辰○○出面處理曹惠明索取保護費之事。數日後
      ，午○○乃夥同曹惠明、辰○○共同至尚好小吃部找酉○○，午○○、曹惠明2 人即向酉○○表示尚好小吃部要分
      成3 股，曹惠明、午○○各佔一乾股，酉○○不敢出聲，
      辰○○隨即帶脅迫語氣，向酉○○稱：「他們2 人佔2股
      乾股，你有沒有困難」，酉○○因不敢得罪辰○○，而答
      應該索求等語，核與證人【警詢代號】A2警詢中所證相符
      （見警一卷第181 頁背面、第184 頁背面~185頁）。
    2.又秘密證人【偵訊代號】A2亦證稱，謂尚好小吃部自88年
      9 月22日開始經營時起，曹惠明、午○○都有來拿錢等語
      ；證人【偵訊代號】A1證稱：88年9 月22日至89年6 、7
      月期間，其在尚好小吃部工作。該段期間內，曹惠明、午
      ○○時常至店內收取保護費與鬧事，至於插乾股的事情都
      是老闆酉○○在接洽的，該店迄89年6 、7 月間即結束營
      業等語（見90年偵字第21840 號卷第112~115 頁）。此外
      ，尚好小吃部帳冊所載「大胖借支3000、吉借支6000」，
      及小吃部遭槍擊照片（見偵三卷第43~46 頁），均與秘密
      證人證稱被告午○○、曹惠明至尚好小吃部索取財物之情
      節相符，顯見該店已淪為複雜份子群聚、鬥毆之處。是秘
      密證人前揭證述，在有小吃部帳冊及槍擊照片資以補強之
      情形下，應堪採信。被告辰○○、午○○該部分犯罪事實
      ，亦堪認定。
    (八)就事實欄四部分：
      訊據被告辰○○對於上揭偽造公印文、偽造特種文書、行
      使偽造特種文書之犯行均坦承不諱，並有「陳焜昇」身分
      證、高雄長庚醫院掛號證各1 只扣案（分別見警一卷第13
      、14頁；第7~10頁）。又扣案「陳焜昇」身分證經送內政
      部刑事警察局以儀器放大檢視鑑驗結果，認送鑑陳焜昇身
      分證上無浮水印，且印刷字跡與圖案紋線均與標準身分證
      樣張不符，該身分證判係偽造（含其上公印文），有內政
      部警政署刑事警察局93年2 月24日刑鑑字第36426 號鑑驗
      通知書1 份在卷可佐（見本院卷二第4 、5 頁），上揭犯
      行堪以認定。
    (九)就事實欄五之部分：
    1.被告戌○○、地○○未經許可，持有、寄藏本件扣案槍枝
      事實，業據被告戌○○、地○○於警偵程序中均坦承不諱
      ，並有改造手槍1 枝（槍枝管制編號：0000000000號）、
      彈匣1 個、空彈殼3 枚扣案可稽，復有臺灣高雄地方法院
      搜索票、高雄縣政府警察局仁武分局搜索扣押筆錄、扣押
      物品目錄表、查獲照片6 紙附卷可參（分別見警一卷第
      217~219 頁、第46~48頁、第223 頁）。而扣案改造手槍1
      枝（槍枝管制編號：0000000000號）經送鑑定結果，認係
      仿美國COLT廠口徑0.45吋手槍製造之玩具手槍，將其金屬
      槍管車通改造而成之改造手槍，槍枝擊鎚部分性能故障，
      無法與扳機連動，惟認仍可以拉放擊鎚方式，撞擊撞針擊
      發子彈，經實際以玩具槍彈殼填裝底火模擬試射結果，可
      擊發彈殼內之底火，認具殺傷力，有內政部警政署刑事警
      察局91年2 月1 日91年刑鑑字第17040 號槍彈鑑定書附卷
      可稽（見偵一卷第149 ～150 頁）。故被告戌○○、地○○未經許可持有、寄藏具殺傷力改造手槍犯行，堪以認定
      。
    2.被告地○○雖於審理中改稱：戌○○將槍枝交付時，係以
      塑膠袋將槍彈包裝後，要求其藏起來，90年5 月30日戌○○假釋後，也是地○○告訴戌○○東西埋在哪裡，而由被
      告戌○○自己去挖的，是並無持有改造手槍之犯意與犯行
      云云。惟查，被告地○○就取得上開改造手槍之過程，於
      90 年12 月7 日偵訊中供稱：被告戌○○在5 、6 年前因
      毒品案件被關，他把手槍寄放在我那裡。約90年8 月底、
      9 月初，他又向我要槍，因為我把槍藏在我家附近，槍上
      都是土，我就把槍整理了一下，後來我和被告戌○○在台
      中因毒品案件被抓，他在我耳邊說他把那枝槍藏在竹寮路
      1 之11號1 樓電器箱內（見偵一卷第76~77 頁）等語，核
      與附表一編號5 監聽譯文顯示被告地○○確實有取出被告
      戌○○寄放之槍枝進行整理一情相符，是被告地○○前揭
      所辯，要屬無據。
三、論罪科刑：
    (一)論罪部分：
    1.新舊法比較：
    (1)槍砲彈藥刀械管制條例之新舊法比較：
      被告戌○○、地○○行為後，槍砲彈藥刀械管制條例業於
      94年1 月26日修正公布，而於94年1 月28日施行，就未經
      許可持有具殺傷力之其他可發射金屬或子彈之槍枝之行為
      ，修正施行前之第11條第4 項係規定：「未經許可，持有
      、寄藏或意圖販賣而陳列第1 項所列槍砲者，處1 年以上
      7 年以下有期徒刑，併科新臺幣7,000,000 元以下罰金」
      ，修正後（新法）已刪除第11條之規定，並改於第8 條第
      4 項規定：「未經許可，持有、寄藏或意圖販賣而陳列第
      1 項所列槍枝者，處3 年以上10年以下有期徒刑，併科新
      台幣7,000,000 元以下罰金」，經比較新、舊法之結果，
      新法所定刑度顯較舊法為重，依刑法第2 條第1 項後段，
      自應適用修正前【即89年7 月5 日修正公布】同條例第11
      條第4 項之規定論處。
    (2)被告辰○○、乙○○、亥○○、辛○○、午○○、戌○○
      、地○○前揭犯行後，刑法業於94年2 月2 日修正公布部
      分條文，並於95年7 月1 日施行。依修正後刑法第2 條第
      1 項規定：「行為後法律有變更者，適用行為時之法律。
      但行為後之法律有利於行為人者，適用最有利於行為人之
      法律」，茲就本件相關之新舊法比較臚列如下：
      89年7 月5 日修正公布之槍砲彈藥刀械管制條例第11條
        第4 項、刑法第304 條、第305 條、第346 條第1 項均
        有得科或併科罰金之相關規定，依修正前刑法第33條第
        5 款規定罰金數額應為銀元1 元以上；然修正後刑法第
        33條第5 款提高罰金數額為新臺幣1,000 元以上，並以
        百元計算之。是以該等罪刑修正後關於有期徒刑、拘役
        等自由刑雖未加以變更，惟就罰金數額下限則予以提高
        ，故修正後之法律效果對行為人而言較屬不利，準此，
        應以修正前之規定對於被告辰○○、乙○○、亥○○、
        辛○○、午○○、戌○○、地○○較為有利。
      刑法第56條連續犯之規定，亦於94年1 月7 日修正公布
        刪除，並於95年7 月1 日施行，則被告辰○○、乙○○
        、亥○○、辛○○數次強制、恐嚇取財犯行，因行為後
        新法業已刪除連續犯之規定，即應依數罪併罰之規定處
        斷，此刪除雖非犯罪構成要件之變更，但顯已影響行為
        人刑罰之法律效果，自屬法律有變更，依新法第2 條第
        1 項規定，比較新、舊法結果，仍應適用較有利於其等
        之行為時法律即舊法論以連續犯。
      刑法第55條牽連犯之規定，於前開刑法修正時刪除，被
        告辰○○所犯偽造公印文、行使偽造國民身分證犯行間
        ，因有手段、目的之牽連犯關係，依舊法得依牽連犯規
        定以一罪論；依新法之規定即應分論併罰，是自應適用
        較有利於被告辰○○之行為時法律即舊法論以牽連犯。
      刑法罰金刑之加重，依修正後刑法第67條規定，其最高
        度及最低度同加重之，較修正前刑法第68條所定，僅加
        重其最高度，為不利於被告辰○○、乙○○、亥○○、
        辛○○，自應適用修正前之刑法。
      依修正前刑法第51條規定：「數罪併罰，分別宣告其罪
        之刑，依左列各款定其應執行者：」其中第5 款規定：
        「宣告多數有期徒刑者，於各刑中之最長期以上，各刑
        合併之刑期以下，定其刑期。但不得逾20年」；修正後
        刑法第51條第5 款規定：「宣告多數有期徒刑者，於各
        刑中之最長期以上，各刑合併之刑期以下，定其刑期。
        但不得逾30年」，比較結果，修正前之刑法較有利於被
        告辰○○、乙○○、亥○○。
      綜上，本件應一體適用修正前刑法規定，對前揭被告較
        為有利，合先敘明。
      至按刑法第28條共犯依修正施行前規定為「二人以上共
        同實施犯罪之行為者，皆為正犯」，修法後則將完全未
        參與犯罪行為實行之陰謀共同正犯及預備共同正犯刪除
        。本件被告辰○○、乙○○、亥○○、辛○○、午○○
        就事實欄一至三所示強制、恐嚇取財犯行；被告辰○○
        與「大胖」就事實欄四所示偽造公印文犯行，有犯意聯
        絡及行為分擔，不論依修正前、後之刑法第28條，均構
        成共同正犯，對被告辰○○、乙○○、亥○○、辛○○
        、午○○而言並無有利或不利之情形，亦無比較之必要
        ，應逕行適用現行刑法之規定，均併予敘明。
    2.(1)按國民身分證係證明身分之用，屬刑法第212 條所稱「
      其他相類似之證書」，最高法院著有68年台上字第3612號
      判例可資參照。又刑法第218 條第1 項所稱之公印，係指
      由政府依印信條例第6 條相關規定製發之印信，用以表示
      公署或公務員，即俗稱之大印及小官章而言，是扣案「陳
      焜昇」身分證上之「內政部印」文，即屬公印文；而偽造
      公印文，刑法第218 條既有獨立處罰之規定，且較刑法第
      212 條之處罰為重，則於偽造刑法第212 條之文書同時偽
      造公印文者，即難僅論以該條之罪，而置刑法第218 條處
      刑較重之罪於不問。
      (2)被告辰○○論罪部分：
      核被告辰○○就事實一(一)之部分，所為在吉亞砂石場圍
        事，及擅自出賣吉亞砂石行土石予大禾砂石行，均係犯
        刑法第304 條第1 項之強制罪；事實一(二)之部分，所為
        係犯刑法第346 條第1 項恐嚇取財罪；事實一(三)之部分
        ，所為係犯刑法第346 條第1 項之恐嚇取財罪；事實二
        (一)之部分，所為在巨固砂石行圍事，及強制被害人戊○○簽訂協議承諾書，均係犯刑法第304 條第1 項之強制
        罪；事實二(二)之部分，係犯刑法第346 條第1 項、第3
        項恐嚇取財未遂罪；事實三之部分，係犯刑法第346 條
        第1 項之恐嚇取財罪；事實四部分，所為係犯刑法第
        218 條之偽造公印文罪、刑法第216 條、第212 條之行
        使偽造國民身分證罪，起訴意旨雖未論列刑法第218 條
        偽造公印文罪，惟起訴書犯罪事實欄既已敘及被告偽造
        特種文書（即身分證），應認被告偽造特種文書上公印
        文該部分事實亦經起訴，本院於審理程序期日當庭補充
        告知刑法第218 條論罪法條，並保障被告訴訟上之防禦
        權後，自得予以變更起訴法條加以審理。又依起訴書犯
        罪事實欄之記載，均未論述被告辰○○有涉何刑法第
        305 條恐嚇危害安全犯行，起訴意旨認被告辰○○所為
        ，尚觸犯刑法第305 條恐嚇危害安全罪，顯係誤載，應
        予更正。再者，事實二(二)之部分，無證據證明被害人戊○○有給付其所允諾被告辰○○之200 萬元債務，應認
        該部分犯罪，尚屬未遂，起訴意旨就被告辰○○該部分
        恐嚇取財犯行論以既遂，尚有誤會，均附此敘明。
      被告辰○○就事實一(一)部分，與被告乙○○、被告亥○○、被告辛○○、曹惠明；就事實一(二)部分，與告亥○○；事實一(三)部分，與被告乙○○；事實二(一)部分，與
        被告乙○○、辛○○及丙○○；事實三部分，與被告午
        ○○及曹惠明；事實四部分，與綽號「大胖」之成年男
        子，分就強制、恐嚇取財、偽造公印文、行使偽造國民
        身分證犯行間，有犯意聯絡及行為分擔，分別為共同正
        犯。被告辰○○所犯多次強制、恐嚇取財、恐嚇取財未
        遂犯行，手法相同，均各觸犯構成要件相同之罪名，顯
        皆係基於概括犯意反覆為之，均為連續犯，應依修正前
        刑法第56條之規定，各以一強制罪、恐嚇取財罪論，並
        加重其刑。又被告辰○○所犯偽造公印文、行使偽造國
        民身分證之行為，有方法目的之牽連關係，應依修正前
        刑法第55條後段從一重偽造公印文罪處斷。被告辰○○
        所犯強制罪、恐嚇取財罪、偽造公印文罪，均犯意個別
        ，行為互殊，應分論併罰之，起訴意旨認為牽連犯，亦
        有未合，亦予指明。公訴人雖未就被告辰○○偽造公印
        文之犯行於起訴書犯罪事實欄中敘明，惟該部分行為與
        已敘及部分，有修正前刑法第55條牽連犯之裁判上一罪
        關係，為起訴效力所及，本院自得併予審理。
      (3)被告乙○○論罪部分：
      核被告乙○○就事實一(一)之部分，所為係犯刑法第304
        條第1 項之強制罪；事實一(三)之部分，所為係犯刑法第
        346 條第1 項之恐嚇取財罪；事實二(一)之部分，所為係
        犯刑法第304 條第1 項之強制罪。
      被告乙○○就事實一(一)部分，與被告辰○○、亥○○、
        辛○○及曹惠明；事實一(三)部分，與被告辰○○；事實
        二(一)部分，與被告辰○○、辛○○及丙○○分就強制、
        恐嚇取財犯行間，有犯意聯絡及行為分擔，分別為共同
        正犯。被告乙○○所犯多次強制犯行，手法相同，且觸
        犯構成要件相同之罪名，顯係基於概括犯意反覆為之，
        為連續犯，應依修正前刑法第56條之規定，以一強制罪
        論，並加重其刑。被告乙○○所犯強制罪、恐嚇取財罪
        ，均犯意個別，行為互殊，應分論併罰之，起訴意旨認
        係牽連犯，尚有未合，亦予指明。
      (4)被告亥○○論罪部分：
      核被告亥○○就事實一(一)之部分，所為在吉亞砂石場圍
        事，及擅自出賣吉亞砂石行土石予大禾砂石行，均係犯
        刑法第304 條第1 項之強制罪；事實一(二)之部分，所為
        係犯刑法第346 條第1 項恐嚇取財罪；事實一(四)之部分
        ，所為係犯刑法第305 條恐嚇危害安全罪。
      被告亥○○就事實一(一)部分，與被告辰○○、被告乙○○、辛○○及曹惠明；就事實一(二)部分，與被告辰○○
        分就強制、恐嚇取財犯行間，有犯意聯絡及行為分擔，
        分別為共同正犯。被告亥○○所犯多次強制犯行，手法
        相同，且係觸犯構成要件相同之罪名，顯基於概括犯意
        反覆為之，為連續犯，應依修正前刑法第56條之規定，
        以一強制罪論，並加重其刑。被告亥○○所犯強制罪、
        恐嚇取財罪、恐嚇危害安全等罪，均犯意個別，行為互
        殊，應分論併罰之，起訴意旨認為牽連犯，尚有未合，
        併予指明。
      (5)被告辛○○論罪部分：
      核被告辛○○就事實一(一)之部分，所為係犯刑法第304
        條第1 項之強制罪；事實二(一)之部分，所為係犯刑法第
        304 條第1 項之強制罪。
      被告辛○○就事實一(一)部分，與曹惠明及被告乙○○、
        亥○○、辰○○；事實二(一)部分，與丙○○、被告乙○○、辰○○，就強制犯行間，有犯意聯絡及行為分擔，
        為共同正犯。被告辛○○所犯多次強制犯行，手法相同
        ，且係觸犯構成要件相同之罪名，顯基於概括犯意反覆
        為之，為連續犯，應依修正前刑法第56條之規定，以一
        強制罪論，並加重其刑。
      (6)被告午○○論罪部分：
        核被告午○○就事實三部分，所為係犯刑法第346 條第
        1 項之恐嚇取財罪。其就該部分犯行，與曹惠明、被告
        辰○○，有犯意聯絡及行為分擔，為共同正犯。
      (7)被告戌○○、地○○論罪部分：
        核被告戌○○、地○○就事實五部分，所為均係犯89年
        7 月5 日公佈施行之槍砲彈藥刀械管制條例第11條第4
        項未經許可持有、寄藏手槍罪。而被告地○○持有該改
        造手槍係受寄之當然結果，不另論罪。又扣案彈匣1 個
        雖為手槍之主要組成零件，故屬本件扣案改造手槍之一
        部分，自毋庸就彈匣部分另行論罪。又按被告戌○○自
        85年7 月間取得上開改造手槍而持有之，及被告地○○
        自85年年底受被告戌○○之託寄藏上開槍枝迄返還予被
        告戌○○止，該期間內，槍枝均置於其等實力支配範圍
        內，主觀上持有之意思均未中斷，為繼續犯，各僅論以
        一罪。
    (二)科刑部分：
    (1)本院審酌被告辰○○、乙○○、亥○○、辛○○等人以暴
      力介入戊○○砂石場之經營，並以強制、恐嚇方式藉由砂
      石買賣、經營牟取利益。其中被告辰○○、乙○○、辛○○涉入戊○○吉亞、巨固砂石行之經營，期間自88年底迄
      90年中旬，長達1 年，嚴重傷害戊○○之身心並危害社會
      治安，被告辰○○、午○○並另介入尚好小吃部之經營，
      以致尚好小吃部生意直落而結束營業，無視於國家法制規
      定及他人之財產權益。至被告戌○○、地○○明知未經主
      管機關許可，不得持有、寄藏具殺傷力之槍枝，仍犯本件
      持有、寄藏改造手槍犯行，亦對社會治安構成潛在之威脅
      。犯後僅被告辰○○、被告戌○○坦承部分犯行，態度均
      為不佳，及其等個別參與犯罪之程度、品行、生活狀況、
      智識程度等一切情狀，分別量處如主文所示之刑，並就被
      告亥○○所犯恐嚇危害安全罪部分，及被告戌○○、地○○併科罰金刑部分，依修正前刑法第41條第1 項前段，刑
      法第42條第3 項前段之規定，分別諭知如主文所示易科罰
      金與易服勞役之折算標準
    (2)易科罰金、易服勞役規定之新舊法比較：
    修正後之刑法第42條第3 項，就易服勞役之標準，由修正
      前之刑法第42條第2 項及罰金罰鍰提高標準條例第2 條之
      銀元100 元以上300 元以下折算1 日【即新臺幣300 元以
      上900 元以下折算1 日】，變更為新臺幣1000元、2000元
      或3000元折算1 日，使無力完納罰金者得於較短之勞役期
      限執行完畢，惟修正後刑法第42條第3 項將易服勞役之最
      長期限由6 個月延長至1 年，較不利於被告，則易服勞役
      折算結果若未逾6 個月之日數，修正後之刑法自對被告戌
      ○○、地○○較為有利。
    修正前刑法第41條第1 項前段原規定：「犯最重本刑為5
      年以下有期徒刑以下之刑之罪，而受6 個月以下有期徒刑
      或拘役之宣告，因身體、教育、職業、家庭之關係或其他
      正當事由，執行顯有困難者，得以1 元以上3 元以下折算
      一日，易科罰金」，且被告等人行為時之易科罰金折算標
      準，依修正前罰金罰鍰提高標準條例第2 條前段【現已刪
      除】之規定，本係就其原定數額提高為100 倍折算1 日，
      故被告等人行為時之易科罰金折算標準乃以銀元300 元折
      算1 日，經折算後應以新臺幣900 元折算為1 日。惟修正
      後刑法第41條第1 項前段則改以：「犯最重本刑為5 年以
      下有期徒刑以下之刑之罪，而受6 個月以下有期徒刑或拘
      役之宣告者，得以新臺幣1,000 元、2,000 元或3,000 元
      折算一日，易科罰金」，乃就易科罰金之折算標準予以提
      高。從而，比較修正前、後所定之易科罰金折算標準，當
      以修正前之規定較有利於被告。
    再者依修正前刑法第41條第2 項規定，併合處罰之數罪，
      均有同法第41條第1 項規定，犯最重本刑為5 年以下有期
      徒刑以下之刑之罪，而受6 個月以下有期徒刑或拘役之宣
      告，因身體、教育、職業、家庭之關係或其他正當事由，
      執行顯有困難者，雖其應執行之刑逾6 個月，亦得以銀元
      1 元以上銀元3 元以下折算1 日，易科罰金。惟修正後之
      刑法第41條第2 項規定，則限縮定應執行之刑得易科罰金
      之範圍為「應執行之刑未逾6 個月者」，經比較新、舊法
      之結果，因舊法對得易科罰金之範圍較寬，故適用修正前
      之刑法第41條第2 項規定顯對被告亥○○較為有利，併予
      敘明。
    (3)又被告辰○○就所犯強制罪、偽造公印文罪；被告乙○○
      就所犯強制罪、恐嚇取財罪；被告亥○○就所犯強制罪、
      恐嚇取財罪、恐嚇危害安全罪；被告辛○○所犯強制罪；
      被告午○○所犯恐嚇取財罪，犯罪時間均係在96年4 月24
      日以前，且其等前揭犯行均經本院諭知宣告刑未逾1 年6
      月，符合中華民國九十六年罪犯減刑條例之得以減刑規定
      ，均減其等該部分刑期1/2 ，其中除就被告辰○○、乙○○、亥○○減得之刑與未經減刑之刑，均依修正前刑法第
      51條第5 款之規定，定應執行之刑外，並就被告亥○○各
      減得之刑暨執行刑，依修正前刑法第41條第1 項前段、第
      2 項，諭知易科罰金之折算標準。至被告辛○○、被告午
      ○○部分，亦依修正前刑法第41條第1 項前段之規定，諭
      知易科罰金之折算標準，以資儆懲。
    (三)沒收部分：
    1.扣案偽造之「陳焜昇」名義國民身份證1 張（包含其上偽
      造之【內政部印】公印文一枚，被告辰○○照片1 張），
      係被告辰○○所有供犯罪所用之物，應依刑法第38條第1
      項第2 款規定，在被告辰○○所犯共同偽造公印文罪刑項
      下宣告沒收之（至於其上偽造之「內政部公印文」亦已一
      併沒收，併此敘明）。
    2.扣案之改造手槍1 枝，經鑑驗結果認具有殺傷力，已如前
      述，為違禁物，應依刑法第38條第1 項第1 款、第2 項規
      定，分別在被告戌○○所犯持有手槍罪，被告地○○所犯
      寄藏手槍罪之罪刑項下宣告沒收之。至於扣案空彈殼3 枚
      ，既已經被告戌○○試射擊發而不具殺傷力，爰不予宣告
      沒收之，併予敘明。
貳、不另為無罪諭知部分：
一、公訴意旨略以：
    (一)被告辰○○於86年間，即因在高雄縣大樹鄉指揮「至尊盟
      」尊將會之犯罪組織，而遭警移送臺灣臺東地方法院檢察
      署偵辦，嗣於87年1 月16日經臺灣臺東地方法院判處有期
      徒刑1 年，惟其於該案尚未判決確定之前，竟仍不思悔改
      ，於88 年 間，繼續指揮「至尊盟」尊將會，並擔任會長
      ，曹惠明（已歿，業經臺灣高雄地方法院檢察署檢察官另
      為不起訴處分）、被告戌○○、乙○○、亥○○、辛○○
      、午○○及丙○○（另由臺灣高雄地方法院檢察署檢察官
      提起公訴）等人則參與上開犯罪組織，其中被告戌○○負
      責接聽電話及聯絡之一切事務，被告乙○○、亥○○、辛○○、午○○及丙○○等人則負責恐嚇、脅迫他人，以取
      得不法利益，供該犯罪組織朋分花用。88年1 月間某日，
      被告辛○○、癸○○、庚○○（並無證據證明癸○○、庚○○參與至尊盟尊將會犯罪組織）等人聽店內服務小姐陳
      述遭其他客人欺負，即出面打抱不平，基於傷害之故意，
      共同毆打客人龔連福、蘇世隆、吳佳泰，致龔連福、蘇世
      隆、吳佳泰受傷（涉嫌傷害部分未據告訴）。同年1 月27
      日晚上7 時許，被告午○○、未○○（並無證據證明未○○參與至尊盟尊將會犯罪組織）及綽號「鴨母」三人，因
      聽聞酉○○向旁人說：「午○○是垃圾」乙語，心生不滿
      ，前往上開小吃部等酉○○，見葉某到場後，即佯稱有話
      與之相談，酉○○乃與彼等外出，惟被告午○○、未○○
      及綽號「鴨母」等三人旋出手毆打酉○○，致其受傷（涉
      嫌傷害部分未據告訴），幸經旁人制止始倖免於難，3 人
      旋驅車離去。因認被告辰○○涉犯組織犯罪防制條例第3
      條第1 項前段之指揮犯罪組織罪嫌；被告乙○○、亥○○
      、辛○○、午○○、戌○○等人涉犯組織犯罪防制條例第
      3 條第1 項後段之參與犯罪組織罪嫌云云。
    (二)被告辰○○為躲避警方追緝，於90年3 月某日，在台北市
      ○○路吉林茶藝館，與綽號「大胖」者基於偽造特種證件
      之犯意聯絡，由辰○○提供其自己之相片乙張交付綽號「
      大胖」者，綽號「大胖」者以辰○○之相片偽造案外人「
      陳焜昇」長庚紀念醫院「陳焜昇」之掛號證乙張後，再交
      付辰○○使用，因認被告辰○○涉犯刑法第212 條之偽造
      特種文書罪云云。
二、按犯罪事實應依證據認定之，無證據不得認定犯罪事實；不
    能證明被告犯罪者，應諭知無罪之判決，刑事訴訟法第154
    條第2 項、第301 條第1 項分別定有明文。又認定不利被告
    之事實，須依積極證據，苟積極證據不足為不利於被告事實
    之認定時，即應為有利於被告之認定，更不必有何有利之證
    據；而所謂「積極證據足以為不利被告事實之認定」，係指
    據為訴訟上證明之全盤證據資料，在客觀上已達於通常一般
    之人均不致於有所懷疑，而得確信被告確曾犯罪之程度，若
    未達此一程度，而有合理懷疑之存在時，即無從為有罪之認
    定，最高法院30年上字第876 號及76年台上字4986號分別著
    有判例可資參照。
三、(一)訊據被告辰○○堅詞否認有何指揮犯罪組織之犯行，辯稱
    ：我確實是至尊盟的會長，我的尊將會無組織架構。而被告
    乙○○為我的姊夫；被告午○○為我女朋友之兄長：被告戌
    ○○之父親為我的結拜兄弟；至被告亥○○、辛○○與我皆
    為朋友關係，其等均非我尊將會的成員；被告乙○○、亥○○、辛○○、午○○、戌○○亦均否認有何參與犯罪組織之
    犯行。經查：
    1.依組織犯罪防制條例第2 條規定，本條例所稱之犯罪組織
      ，係指3 人以上，有內部管理結構，以犯罪為宗旨或以其
      成員從事犯罪活動，具有集團性、常習性及脅迫性或暴力
      性之組織。其中所謂「內部管理結構」及「常習性」，法
      條上雖無明文規定，但在實務上該條所稱之「內部管理結
      構」，係指有上下從屬關係之謂，亦即組織內部有主持人
      或首領與幫眾層級之分，有階級領導，下屬須服從主持人
      或首領之命令行事，違抗者依內部規範懲處。公訴人雖起
      訴被告辰○○組織以從事砂石場圍事為犯罪宗旨之犯罪集
      團，而被告乙○○、亥○○、辛○○、午○○、戌○○等
      5 人則參與被告辰○○之尊將會，屬於參與組織犯罪。然
      所謂犯罪組織，必需有內部管理、分工結構，下屬須服從
      首腦指揮，違反者有內部規範懲處，但就被告辰○○否認
      「尊將會」有會規及組織架構，檢察官復未舉證自88年間
      起「尊將會」有下屬須服從首腦指揮，若有違抗，內部將
      予以何種懲處之情事，並且遍觀卷內所有資料，亦無此類
      之積極證據，實與組織犯罪條例所謂之犯罪組織不同。
    2.又被告辰○○、亥○○於85年間因參與犯罪組織「至尊盟
      」，擔任「尊將會」、「尊聖會」會長一職，分別經台東
      地方法院86年重訴一字第62號判決處有期徒刑1 年、強制
      工作3 年，並經最高法院88年度台上字第484 號判決駁回
      上訴確定及台東地方法院86年重訴一字第86號判處有期徒
      刑1 年、強制工作3 年，並經最高法院89年台上字第5795
      號判決駁回上訴確定，有前揭判決書影本在卷可考，則「
      尊將會」、「尊聖會」業經判決認定為至尊盟內部之平行
      組織，被告亥○○何以會於88年間棄「尊聖會」會長一職
      ，另加入「尊將會」擔任被告辰○○之部屬而聽命於辰○○，未見檢察官提出合理之說明。又被告乙○○為被告辰
      ○○之姊夫、被告午○○為被告辰○○女友之兄長、被告
      戌○○之父親為被告辰○○之結拜兄弟、被告辛○○因被
      告辰○○之子巳○○之關係結識被告辰○○，其等間時有
      聚首或一同從事前揭認定砂石場圍事工作，亦有可能基於
      彼此間之親誼關係，非必因與被告辰○○之上下部屬關係
      ，是被告乙○○、亥○○、午○○、辛○○、戌○○是否
      確有參加至尊盟「尊聖會」，亦非無疑。至被告戌○○雖
      於90年11月26日警詢中供稱，其自85年間加入至尊盟尊將
      會，負責接聽接聽電話及聯絡一些事務，被告辰○○為其
      老大云云，惟被告戌○○於審理中亦已否認有參與犯罪組
      織之犯行，在全卷復無「尊將會」內部組織結構、內部規
      範懲處等證據資料以供佐證之情形下，自不得據以逕認「
      尊將會」為組織犯罪條例第3 條之犯罪組織及被告戌○○
      確有參與犯罪組織之犯行。
    3.再者，犯罪組織需具有犯罪之常習性，即該組織係長期、
      多次以犯罪為該組織之活動目的，此與一般集團犯罪僅一
      次或數次觸犯刑罰法令之情況亦有區別。故雖屬多人犯罪
      ，如無證據證明係屬同一組織，且該組織長期以犯罪為目
      的，則應以所為之犯罪行為處罰，而無組織犯罪條例之適
      用。本案雖認定被告辰○○、亥○○、乙○○、辛○○、
      戌○○有強制、恐嚇取財等行為，業如前述，然並無證據
      證明其等有長期以此暴力方式為犯罪目的而參與犯罪結合
      之情形，尚不得以其為本案之暴力行為，即遽以認定其為
      幫派組織成員。
    (二)再查，刑法第212 條偽造特種文書，以無制作權之人制作
      他人名義之特種文書為要件，有制作權人縱依據錯誤、不
      實之資料據以製作內容不實之特種文書，仍不得以該罪相
      繩。訊據被告辰○○固坦承扣案高雄高雄長庚醫院掛號證
      係其委託綽號「大胖」之男子偽造，以供其使用。惟該只
      「陳焜昇」掛號證係製作權人高雄長庚醫院製作發出，有
      高雄長庚醫院93年2 月27日（93）長庚院高字第0617號函
      在卷可佐（見本院卷二第71頁），衡情應係高雄長庚醫院
      依據偽造「陳焜昇」身分證之不實身分資料所製作，則自
      不得逕以掛號證姓名欄與所黏貼照片非同一人之不實事項
      ，遽認被告辰○○就高雄長庚醫院有權製作之掛號證部分
      亦涉犯偽造特種文書罪。
    (三)綜上，公訴人所舉上揭證據，尚難使本院形成被告辰○○
      指揮犯罪組織；被告亥○○、乙○○、辛○○、午○○、
      戌○○等人參與犯罪組織及被告辰○○偽造高雄長庚醫院
      掛號證之心證，此外，復查無其他積極證據足資認定被告
      等人涉有公訴人所指之犯行，此部分既屬不能證明被告等
      人犯罪，原應為無罪之諭知，惟起訴意旨認組織犯罪、偽
      造掛號證部分與前揭經論罪科刑強制、恐嚇取財及偽造公
      印文部分有牽連犯、想像競合犯之裁判上一罪關係，爰不
      另為無罪之諭知。
肆、應適用之法條：
    (一)刑事訴訟法第299 條第1 項前段、第300條。
    (二)89年7 月5 日公佈施行之槍砲彈藥刀械管制條例第11條第
      4 項。
    (三)刑法第11條前段、第2 條第1 項前段、第28條、修正前第
      304 條第1 項、修正前第305 條、修正前第346 條第1 項
      、修正前第55條、第218 條第1 項、第216 條、修正前第
      212 條、修正前第41條第1 項前段、第2 項、第42條第3
      項、修正前第51條第5 款、修正前第56條、第38條第1 項
      第1 款、第2款，刑法施行法第1條之1。
    (四)中華民國九十六年罪犯減刑條例第2 條第1 項第3 款、第
      7 條、第9 條、第11條。
    (五)修前罰金罰鍰提高標準條例第2條。
本案經檢察官甲○○到庭執行職務
中    華    民    國    97    年    4     月    14     日
               刑事第六庭  審判長法  官     曾逸誠
                                 法  官     林柏壽
                                 法  官     王  琁
以上正本證明與原本無異。
如不服本判決應於收受本判決後10日內向本院提出上訴書狀，並
應敘述具體理由，如未敘述上訴理由者，應於上訴期間屆滿後20
日內補提理由書狀於本院（均須按他造當事人之人數附繕本）「
切勿逕送上級法院」。
中    華    民    國    97    年    4     月    14    日
                                 書記官     黃國忠
附錄本案論罪科刑法條全文：
89年7 月5 日公佈施行之槍砲彈藥刀械管制條例第11條未經許可
，製造、販賣或運輸第四條第一項第一款所稱其他可發射金屬或
子彈具有殺傷力之各式槍砲者，處五年以上有期徒刑，併科新臺
幣一千萬元以下罰金。
未經許可，轉讓、出租或出借前項所列槍砲者，處三年以上十年
以下有期徒刑，併科新臺幣七百萬元以下罰金。
意圖供自己或他人犯罪之用，而犯前二項之罪者，處無期徒刑或
七年以上有期徒刑，併科新臺幣一千萬元以下罰金。
未經許可，持有、寄藏或意圖販賣而陳列第一項所列槍砲者，處
一年以上七年以下有期徒刑，併科新臺幣七百萬元以下罰金。
第一項至第三項之未遂犯罰之。
中華民國刑法第304條
（強制罪）以強暴、脅迫使人行無義務之事或妨害人行使權利者
，處3 年以下有期徒刑、拘役或3 百元以下罰金。
前項之未遂犯罰之。
中華民國刑法第346條
（單純恐嚇罪）意圖為自己或第三人不法之所有，以恐嚇使人將
本人或第三人之物交付者，處6 月以上5 年以下有期徒刑，得併
科1 千元以下罰金。
以前項方法得財產上不法之利益，或使第三人得之者，亦同。
前二項之未遂犯罰之。
中華民國刑法第305條
（恐嚇危害安全罪）以加害生命、身體、自由、名譽、財產之事
，恐嚇他人致生危害於安全者，處2 年以下有期徒刑、拘役或3
百元以下罰金。
中華民國刑法第218條
（偽造盜用公印或公印文罪）偽造公印或公印文者，處5 年以下
有期徒刑。
盜用公印或公印文足以生損害於公眾或他人者，亦同。
附表一
  ┌─┬────┬────────────────┬───────┐
  │編│犯罪事實│通聯監聽譯文（通話時間／內容）  │通聯監聽譯文、│
  │號│        │                                │通訊監察書之出│
  │  │        │                                │處            │
  ├─┼────┼────────────────┼───────┤
  │1.│事實欄二│◎90年6 月1 日10:40 （丙○○    │1.0000000000號│
  │  │(一)      │  0000000000─戊○○0000000000）│行動電話90年6 │
  │  │        │丙○○問：當初你要拿主導權，不要│月1 日通聯監聽│
  │  │        │          拿停業威脅。          │譯文（見譯文卷│
  │  │        │戊○○答：我負責主導權，道明大仔│一第77頁）    │
  │  │        │          、大樹村長來拿土方，怎│2.通訊監察書（│
  │  │        │          能算我的？            │見譯文偵查一卷│
  │  │        │丙○○問：道明大仔的剷刮費用120 │第1頁）       │
  │  │        │          萬，你有無差人家的錢？│              │
  │  │        │戊○○答：我哪有差他半毛錢？我迄│              │
  │  │        │          今只拿11萬方的土。    │              │
  │  │        │丙○○問：你的5 萬方是否沒包括道│              │
  │  │        │          明的在內？            │              │
  │  │        │戊○○答：包括在內，怎說沒有。  │              │
  │  │        │丙○○問：那你已載了6 萬多方，怎│              │
  │  │        │          只有5萬方？           │              │
  │  │        │戊○○答：我跟你說話無法溝通。  │              │
  │  │        │丙○○問：你給村長人情，那是後面│              │
  │  │        │          的資源你在得。        │              │
  │  │        │戊○○答：你都算是我在內，村長剷│              │
  │  │        │          刮的費用根本不敷在內，│              │
  │  │        │          老鷹的帳，你根本無法幫│              │
  │  │        │          忙追。我一個場子好好經│              │
  │  │        │          營，你們到處要跟我拿錢│              │
  │  │        │          ，又無法把帳目弄清。  │              │
  │  │        │丙○○問：那不然讓能夠主導的人來│              │
  │  │        │          主導，你們雙方都是股東│              │
  │  │        │          。你回來，我們當面談。│              │
  │  │        │          我代表文將，大家都是股│              │
  │  │        │          東，他也佔一半的股權。│              │
  ├─┼────┼────────────────┼───────┤
  │  │事實欄二│◎90年6 月11日17:30 （被告辰○○│1.0000000000號│
  │  │(一)      │  0000000000─丙○○0000000000）│行動電話90年6 │
  │  │        │被告陳問：那兩個少年仔？        │月11日通聯監聽│
  │  │        │丙○○答：我下午有去工地，他不出│譯文（見譯文卷│
  │  │        │          面。我有擋車子，他不願│一第79~80頁） │
  │  │        │          跟我講，要跟你講。我不│2.通訊監察書（│
  │  │        │          爽了，跟那些拖車司機講│見譯文偵查二卷│
  │  │        │          「明天不要再來拖車了」│第1頁）       │
  │  │        │          ，我好意說要林仔回來，│              │
  │  │        │          大家談一下。他都無所謂│              │
  │  │        │          ，並且電話裡與我放話，│              │
  │  │        │          我就賭濫說，不然就讓整│              │
  │  │        │          個場停工。            │              │
  │  │        │被告陳答：嗯。                  │              │
  │  │        │丙○○答：不要說你要停，我幹你娘│              │
  │  │        │          ，就讓他現在停工並且跟│              │
  │  │        │          卡車司機講「明天再來拖│              │
  │  │        │          ，有事自己負責」。過10│              │
  │  │        │          分鐘後，我們離開了。他│              │
  │  │        │          又打電話來說「是否我擋│              │
  │  │        │          車」，我說「是我擋車又│              │
  │  │        │          怎樣，我好好講，你不跟│              │
  │  │        │          我談，我人已回到市區了│              │
  │  │        │          」。                  │              │
  │  │        │被告陳答：哦。                  │              │
  │  │        │丙○○答：他若很忙，明天應會打給│              │
  │  │        │          你，他看你要怎麼與他談│              │
  │  │        │          。                    │              │
  │  │        │被告陳答：今天本來就沒有在載。  │              │
  │  │        │丙○○答：今天有，只有幾部車在跑│              │
  │  │        │          ，他在哭訴他沒錢，我要│              │
  │  │        │          他回來當面談。        │              │
  │  │        │被告陳答：我等他電話來，我也不會│              │
  │  │        │          主動打給他。          │              │
  ├─┼────┼────────────────┼───────┤
  │  │事實欄二│◎90年5 月25日13:16 （丙○○    │1.0000000000號│
  │  │(二)      │  0000000000─戊○○0000000000）│行動電話90年5 │
  │  │        │丙○○問：喂，林董。我阿賢，你還│月25日通聯監聽│
  │  │        │          在工地？              │譯文（見譯文卷│
  │  │        │戊○○答：沒有。                │一第67~68 頁）│
  │  │        │丙○○問：你幾點會來（指工地）？│2.通訊監察書（│
  │  │        │戊○○答：差不多要3 、4 點，在處│見譯文偵查一卷│
  │  │        │          理一塊地事情。        │第1頁）       │
  │  │        │丙○○問：你不要來工地，下午3 、│              │
  │  │        │          4 點時我們在大樹先見個│              │
  │  │        │          面。                  │              │
  │  │        │戊○○答：大樹哪裡？            │              │
  │  │        │丙○○問：道明仔那邊好不好？    │              │
  │  │        │戊○○答：還是工地好了，我順便處│              │
  │  │        │          理一些事情。          │              │
  │  │        │丙○○答：到道明仔那邊好啦，阮頭│              │
  │  │        │          家要與你聊天，因他還有│              │
  │  │        │          邀人要談其他事情。阿靜│              │
  │  │        │          仔說昨天要與你聯絡，有│              │
  │  │        │          沒有？                │              │
  │  │        │戊○○答：沒有，他有跟柳大仔說今│              │
  │  │        │          天沒有，明天...       │              │
  │  │        │丙○○問：我知道，我有些事情要與│              │
  │  │        │          你聊聊。              │              │
  │  │        │戊○○答：好。                  │              │
  │  │        │丙○○問：你那（土石）已出那麼多│              │
  │  │        │          了，但答應阮大仔的事情│              │
  │  │        │          都沒有做到。          │              │
  │  │        │戊○○答：我講給你聽。如道明那個│              │
  │  │        │          級料送1 萬多立方，我原│              │
  │  │        │          本就囤了幾萬。那個都被│              │
  │  │        │          加工拿去。            │              │
  │  │        │丙○○答：怎麼可以用抵帳的？我聽│              │
  │  │        │          說你們都讓人家簽抵帳的│              │
  │  │        │          。                    │              │
  │  │        │戊○○答：那個加工每立方45元，當│              │
  │  │        │          天就拿去了，因那個土仔│              │
  │  │        │          每立方賣60、70元。其中│              │
  │  │        │          10元給道明仔，出去之後│              │
  │  │        │          即算我的。被道明扣10元│              │
  │  │        │          ，怪手扣5 元，每立方只│              │
  │  │        │          剩55元。你說我還有什麼│              │
  │  │        │          錢可賺。開工要40幾元包│              │
  │  │        │          括胎石頭。            │              │
  │  │        │丙○○答：你現在目前不是已經出6 │              │
  │  │        │          萬多立方？            │              │
  │  │        │戊○○答：道明出了1 萬多立方，還│              │
  │  │        │          有7000也灌在我這邊，我│              │
  │  │        │          的部分也差不多4 萬多立│              │
  │  │        │          方。他出1 萬多立方，我│              │
  │  │        │          也沒有跟他收錢啊。    │              │
  │  │        │丙○○答：你講這麼多，說要湊，也│              │
  │  │        │          沒有。                │              │
  ├─┼────┼────────────────┼───────┤
  │  │事實欄二│◎90年7 月6 日20:28 分（戊○○  │1.00-0000000號│
  │  │(二)      │  00-0000000─「阿華，即林家華」│行動電話90年7 │
  │  │        │  00-0000000 ）                 │月6 日通聯監聽│
  │  │        │戊○○問：阿華我跟你講，不管是誰│譯文（見譯文卷│
  │  │        │          出來處理，他們每個人都│一第107~108 頁│
  │  │        │          是要錢而已。          │）            │
  │  │        │林家華答：給兄弟處理就是這樣。  │2.通訊監察書（│
  │  │        │（中間省略）                    │見譯文偵查二卷│
  │  │        │戊○○答：我跟你說，他們人來我們│第1 頁）      │
  │  │        │          沒錢應付人家。現在文將│              │
  │  │        │          仔要向我拿200 萬，溪埔│              │
  │  │        │          仔要向我拿300 萬元，我│              │
  │  │        │          不給他們，才卡死在那邊│              │
  │  │        │          。那天我被拿30萬去，用│              │
  │  │        │          支票轉進去，用我的名字│              │
  │  │        │          簽進去，我現在調出來，│              │
  │  │        │          告他們恐嚇取財。要拿錢│              │
  │  │        │          也要等我有錢，卻用這一│              │
  │  │        │          招，來硬的。上次為了要│              │
  │  │        │          向我拿錢，一個就扮黑臉│              │
  │  │        │          ，一個扮白臉。        │              │
  ├─┼────┼────────────────┼───────┤
  │  │事實欄五│◎90年9 月2 日22:49 （被告地○○│1.0000000000號│
  │  │        │  0000000000─被告戌○○00000000│行動電話90年9 │
  │  │        │  29）                          │月2 日通聯監聽│
  │  │        │被告趙問：你在哪裡。            │譯文（見警一卷│
  │  │        │被告謝答：在家裡                │第53頁）      │
  │  │        │被告趙問：你有沒有做？          │2.通訊監察書（│
  │  │        │被告謝答：有。                  │見譯文偵查四卷│
  │  │        │被告趙問：還在你那邊嗎？        │第4頁）       │
  │  │        │被告謝答：嗯。                  │              │
  │  │        │被告趙問：你沒有整理一下嗎？    │              │
  │  │        │被告謝答：整理好了，但弄壞了，裡│              │
  │  │        │面的零件壞了。                  │              │
  │  │        │被告趙問：這樣連動都不能動了嗎？│              │
  │  │        │被告謝答：動是可以動，但不能「刁│              │
  │  │        │」。                            │              │
  │  │        │被告趙問：怎麼會這樣，你沒有再弄│              │
  │  │        │看看嗎？                        │              │
  │  │        │被告謝答：已經斷了，要怎麼弄。  │              │
  │  │        │被告趙問：後面那一塊嗎？        │              │
  │  │        │被告謝答：不是啦，是裡面一塊小東│              │
  │  │        │西。                            │              │
  │  │        │被告趙問：沒關係，弄一弄嘛。    │              │
  │  │        │被告謝答：好啦。                │              │
  │  │        │                                │              │
  └─┴────┴────────────────┴───────┘
附表二
┌─┬────┬─────────────────────────┐
│編│被    告│罪名及科刑（含沒收）                              │
│號│        │                                                  │
├─┼────┼─────────────────────────┤
│1 │被告陳文│辰○○共同連續犯強制罪，處有期徒刑壹年，減為有期徒│
│  │將      │刑陸月。又共同連續犯恐嚇取財罪，處有期徒刑壹年捌月│
│  │        │。又共同偽造公印文，處有期徒刑捌月，減為有期徒刑肆│
│  │        │月，扣案偽造之「陳焜昇」名義國民身份證壹張沒收之。│
├─┼────┼─────────────────────────┤
│2 │被告王道│乙○○共同連續犯強制罪，處有期徒刑壹年，減為有期徒│
│  │明      │刑陸月；又共同犯恐嚇取財罪，處有期徒刑壹年貳月，減│
│  │        │為有期徒刑柒月。                                  │
├─┼────┼─────────────────────────┤
│3 │被告鄭正│亥○○共同連續犯強制罪，處有期徒刑捌月，減為有期徒│
│  │勇      │刑肆月，如易科罰金，以銀元參佰元即新台幣玖佰元折算│
│  │        │壹日。又共同犯恐嚇取財罪，處有期徒刑壹年，減為有期│
│  │        │徒刑陸月，如易科罰金，以銀元參佰元即新台幣玖佰元折│
│  │        │算壹日。又犯恐嚇罪，處有期徒刑肆月，如易科罰金，以│
│  │        │銀元參佰元即新台幣玖佰元額算壹日，減為有期徒刑貳月│
│  │        │，如易科罰金，以銀元參佰元即新台幣玖佰元折算壹日。│
└─┴────┴─────────────────────────┘


司法院資訊處製作；財團法人民間司法改革基金會備份。
